# 关于两个IPO实务问题的请教

提问人：oshistone 时间：2011-12-20 15:02:56
陈老师及各路大侠： 1 、某拟上市企业原坏账计提比例偏低，现公司决定提高计提比例，这属于估计变更，那么如果该公司拟明年申报的话，申报财务报表是在整个申报期内都按现在的计提比例（即变更后的较高的比例）计算坏账准备呢，还是本次变更前的期间按先前的原比例计提，在今年和明年的一期报表里按现在的比例计提？ 2 、该公司拟进行股份支付，但如果约定了服务期的话（比如未满足在公司服务一定年限，要求支付溢价部分给转出方），那么因该次股份转让确认股份支付而产生的管理费用是否应该在约定的服务期内分摊呢？
谢谢陈老师及各位！
该贴已经同步到 oshistone的微博

回答人：chenyiwei
回复 oshistone 的帖子
1 、这涉及到应认定为会计估计变更还是前期差错更正的问题。如果确实是原先坏帐计提比例明显低于实际坏帐发生情况，或者明显低于同行业水平而导致影响可比性的，即该估计基于当时可获得的信息即可认为不合理的，则应作为前期差错处理；如果有证据表明在申报期内，内外部经济环境发生了较大的变化，也可以支持作为会计估计变更，不过个人感觉这种可能性较小。如果申报期内发生了业务模式或者客户群等的重大变化，可能就不满足上市条件了。
2 、要看“要求支付溢价部分给转出方”具体是如何约定的，是否保证原激励对象是否不能再从该股分支付计划中获取任何经济利益。
如果是，我理解可以在服务期内分摊。

提问人：oshistone 时间：2011-12-20 22:47:34
回复 chenyiwei 的帖子
谢谢陈老师！
1 、如果企业仅是从谨慎的角度（比如同行业其他公司都是变更后的那个较高计提比例），进行会计估计变更呢？楼上朋友提到的金力泰案例，其也是作为估计变更处理的，即申报期内计提比例分别为：3%、5%、5%； 2 、其合同约定基本上可以认为是受让方违约的话，不能享受到本次低价转股的任何好处。

回答人：chenyiwei
1 、如果是为了保证可比性，建议以差错更正名义追溯； 2 、应可以在服务期限内分摊，即服务期限条件确定了授予权益工具的最终数量。